臺灣高雄地方法院民事裁定　　　　　　　　　　　　九十三年度小上字第一０四號
　　上　訴　人　乙○○
　　被上訴人　　甲○○
右當事人間請求給付借款事件，上訴人對於中華民國九十三年十一月十五日本院高雄
簡易庭九十三年度雄小字第三一七九號第一審小額判決提起上訴，本院裁定如左：
    主  文
上訴駁回。
第二審訴訟費用新台幣壹仟伍佰元由上訴人負擔。
    理  由
一、按對於小額程序之第一審裁判之上訴，非以其違背法令為理由，不得為之；所謂
    判決違背法令，乃指判決不適用法規或適用不當；而有第四百六十九條所列第一
    款至第五款事由時，其判決當然為違背法令；又當事人於第二審程序不得提出新
    攻擊或防禦方法；次按上訴狀內未表明上訴理由者，上訴人應於提起上訴後二十
    日內，提出理由書於原第二審法院；未提出者，毋庸命其補正，由原第二審法院
    以裁定駁回之，民事訴訟法第四百三十六條之二十四第二項、第四百三十六條之
    三十二第二項準用第四百六十八條及第四百六十九條第一款至第五款（同條第六
    款則不在準用之列）、第四百三十六條之二十八前段、第四百七十一條第一項分
    別定有明文。是當事人提起上訴，如依民事訴訟法第四百六十八條規定，以小額
    程序之第一審判決有不適用法規或適用法規不當為理由時，其上訴狀或理由狀應
    有具體之指摘，並揭示該法規之條項或其內容，若係成文法以外之法則，應揭示
    該法則之旨趣，倘為司法院解釋或最高法院之判例，則應揭示該判解之字號或其
    內容，如以民事訴訟法第四百六十九條第一款至第五款所列情形為理由時，其上
    訴狀或理由書，應揭示合於該條款之事實。上訴狀或理由書如未依此項方法表明
    ，或其所表明者，顯與上開法條規定不相合時，即難認為已對小額程序之第一審
    判決之違背法令有具體之指摘，其上訴自難認為合法。
二、本件上訴人對小額程序之第一審判決提起上訴，核其上訴理由狀所載內容，略以
    ：被上訴人於原審所主張之系爭款項新台幣（下同）六萬元匯至上訴人帳戶之時
    ，被上訴人與上訴人配偶吳基義二人均同在大陸地區挑選皮飾、皮包，故上訴人
    配偶吳基義於情於理根本無需再向被上訴人借款並委由其女友轉帳六萬元至上訴
    人帳戶內？又倘既向被上訴人借款六萬元，上訴人又何需扣除被上訴人應付之機
    票費用九千四百元後再匯款四萬一千二百元至大陸予吳基義？對此究為借款或被
    上訴人自行至大陸之花費，原審有未盡調查之處。且吳基義在大陸有交付人民幣
    一萬零二百二十三元，有大陸籍人士邱建新親見，有其出具書面為證，原判決未
    盡調查之能事，逕以判決上訴人應返還六萬元予被上訴人，難令人甘服等語。惟
    查，有關於民事訴訟法第四百六十九條第六款判決不備理由或理由矛盾，而有判
    決當違背法令之規定，於小額訴訟之上訴程序並不在準用之列，此依民事訴訟法
    第四百三十六條之三十二第二項僅準用同法第四百六十九條第一款至第五款規定
    甚明，是上訴人以原審判決有判決不備理由或理由矛盾之情形為上訴理由，即屬
    於法不合，不應准許；另上訴人主張有證人目睹吳基義在大陸有交付人民幣一萬
    零二百二十三元予被上訴人，有證人邱建新為證，並提出書面，惟不論證人係上
    訴人於原審所主張之「王威」抑或或上訴理由狀所載之「邱建新」，此等原判決
    未盡調查之能事等情，均核屬原審事實認定之範疇，依諸民事訴訟法第四百三十
    六條之二十四第二項之規定，並非法律審之上訴審所得審酌。本件上訴人前揭所
    辯既與法律規定不合，或係就原審認定事實之職權而為論斷，復未就原審判決有
    何不適用法規或適用不當有所具體指摘，又未具體指出原審判決是否有民事訴訟
    法第四百六十九條所列第一款至第五款所列各款當然違背法令之情形，揆諸前揭
    說明，上訴人之上訴為不合法，應予以駁回。
三、又本件係小額訴訟，自應由本院於為訴訟費用之裁判時，確定其費用額，即本件
    第二審訴訟費用為壹仟伍佰元。
據上論結：本件上訴為不合法，應依民事訴訟法第四百三十六條之三十二第二項、第
四百七十一條第一項、第四百三十六條之十九第一項、第九十五條、第七十八條，裁
定如主文。
中　　　華　　　民　　　國　　九十三　　年　　 十二 　　月　　二十九　　日
　　　　　　　　　　　　　　　　　　 臺灣高雄地方法院民事第五庭
                                         審判長法官　陳嘉惠
                                         法　　　官　秦慧君
                                         法　　　官　郭慧珊
正本係照原本作成。
本裁定不得抗告。
中　　　華　　　民　　　國　　九十三　　年　　 十二 　　月　　二十九　　日
                                         法院書記官 董明惠
